臺灣板橋地方法院民事判決　　　　　　　 100年度親字第61號
原　　　　告　盧耀軒
被　　　　告　章彤震
兼法定代理人　章輝
上列當事人間請求否認子女事件，本院於中華民國100 年5 月25
日言詞辯論終結，判決如下：
    主    文
確認被告章彤震（男，民國○○○年○○月○日生，身份證統一
編號：Ｚ000000000號）非被告章輝自原告盧耀軒受胎
所生之婚生子女。
訴訟費用由被告負擔。
    事實及理由
一、原告主張：原告與被告章輝於民國85年12月16日結婚，於94
    年10月3 日離婚，而被告章輝於93年12月7 日產下被告章彤
    震，被告章彤震依法受婚生之推定，惟原告與被告章輝因夫
    妻感情破裂等因素，早已無夫妻之實，嗣經被告章輝於100
    年4 月8 日向原告坦承，原告始知悉被告章彤震並非被告章
    輝自其受胎所生之子女，並經血緣鑑定屬實，為此依民法第
    1063條第2 項規定，請求確認被告章彤震非被告章輝自原告
    盧耀軒受胎所生之婚生子女等語。並聲明：如主文所示。
二、被告章輝方面：被告章彤震確實不是其與原告所生之子女等
    語。
三、按關於認諾及訴訟上自認或不爭執事實之效力，於否認子女
    事件，不適用之，民事訴訟法第594 條定有明文。本件被告
    章輝於言詞辯論期日就原告主張被告章彤震非被告章輝自原
    告盧耀軒受胎所生之子女之事實為自認，揆諸首揭法條之說
    明，自不發生被告自認之效力，合先敘明。
四、經查，原告主張之事實，業據原告提出戶籍謄本3 件、出生
    證明書、國立臺灣大學醫學院附設醫院診斷證明書、血緣鑑
    定報告書各1 件為證。又依前開血緣鑑定報告之鑑定結果，
    可以排除被告章彤震與原告盧耀軒之血緣關係，自堪認原告
    主張被告章彤震非被告章輝自原告盧耀軒受胎所生，要屬真
    實，堪以採信。
五、按從子女出生日回溯自181 日起至第302 日止為受胎期間；
    能證明受胎回溯在前項第181 日以內或第302 日以前者，以
    其期間為受胎期間。又妻之受胎，係在婚姻關係存續中者，
    推定其所生子女為婚生子女；前項推定，如夫妻之一方能證
    明子女非為婚生子女者，得提起否認之訴，但應自知悉該子
    女非為婚生子女時起，2 年內為之，96年5 月23日修正公布
    、同年月25日生效之民法第1062條、第1063條分別定有明文
    。經查，本件原告於93年12月7 日產下被告章彤震時，依法
    雖應推定被告章彤震為原告與被告章輝所生之婚生子女，惟
    前開親子鑑定報告之鑑定結果，可以排除被告章彤震與原告
    盧耀軒之血緣關係，被告章彤震確實非被告章輝自原告盧耀
    軒受胎所生之婚生子女。從而，原告於知悉被告章彤震非為
    其婚生子女後2 年內提起本件否認子女之訴，於法洵屬有據
    ，應予准許。
六、訴訟費用裁判之依據：民事訴訟第78條、第85條第1 項。
中    華    民    國   100    年    6     月    8     日
                  家 事 法 庭  法  官  曾正耀
以上正本證明與原本無異。
如對本判決不服，應於判決送達後20日內向本院提出上訴狀。
中    華    民    國   100    年    6     月    8     日
                              書記官  陳又菁